【裁判字號】    89,自,6
【裁判日期】    890210
【裁判案由】    詐欺等
【裁判全文】
臺灣士林地方法院刑事判決                              八十九年度自字第六號
    自  訴  人  甲○○
    被      告  乙○○
右列被告因詐欺等案件，經自訴人提起自訴，本院判決如左：
    主  文
乙○○意圖為自己不法之所有，而侵占自己持有他人之物，處有期徒刑伍月，緩刑
年。
    事  實
甲○○於八十八年七月二日持其妻黃鳳嬌所簽發、付款人均為台北國際商業銀行中港
分行、發票日各為八十八年九月十日及同年月二十五日、面額各為新台幣（下同）三
萬元、四萬元、票號各為0000000號、及0000000號之支票各一張，向
乙○○請求找人貼現，乙○○於八十八年七月間果然尋得金主，以該二張支票貼現換
得現金，乙○○竟意圖為自己不法之所有，將該現金侵占入己，花用完畢，嗣經甲○
○不斷催討，乙○○乃於八十八年七月中旬，簽發其自己所有面額合計為七萬元之遠
期支票二張交付甲○○，屆期提示卻遭退票。
    理  由
一、右揭事實，業據被告乙○○坦承不諱，核與自訴人甲○○所述被害情節相符，並
    有自訴人所提出由被告簽發之支票及退票理由單各二張足資佐證，罪證明確，被
    告空言否認具侵占之故意，辯稱：於八十八年九月間曾還一萬元與自訴人云云，
    然查被告持自訴人所交付之支票貼現後，本應依約將現金立即交付自訴人，其竟
    予以花用，其具為自己不法所有之意圖，已甚明顯，其侵占之犯行即已成立，縱
    事後清償一萬元，乃屬犯罪後清償民事上之債務，尚無解於其已成立之侵占罪行
    ，被告所辯顯係推卸之詞，委不足採。本件事證明確，被告意圖為自己不法所有
    之侵占犯行洵堪認定。
二、核被告所為，係犯刑法第三百三十五條第一項之侵占罪。爰審酌被告素行、犯罪
    之動機、目的、手段，致被害人所生財產上損失、及審理中已與自訴人和解等一
    切情狀，量處如主文所示之刑，以資懲儆。又被告前未曾受有期徒刑以上刑之宣
    告，因一時失慮，偶罹刑典，事後已與自訴人和解，深具悔意，經此刑之宣告後
    ，應知警惕而無再犯之虞，本院因認暫不執行其刑為當，予以宣告緩刑，用啟自
    新。
據上論斷，應依刑事訴訟法第二百九十九條第一項前段、刑法第三百三十五條第一項
、第七十四條第一款，罰金罰鍰提高標準條例第一條前段，判決如主文。
中      華      民      國      八十九      年      二      月    十    日
                                  臺灣士林地方法院刑事第二庭
                                          法  官  趙  文  卿
右正本證明與原本無異。
如不服本判決，應於判決送達後十日內，向本院提出上訴狀。
                                          書記官  吳  雅  菁
中      華      民      國      八十九      年      二      月    十七  日
附錄本案論罪科刑法條全文
刑法第三百三十五條第一項：
  意圖為自己或第三人不法之所有，而侵占自己持有他人之物者，處五年以下有期徒
  刑、拘役或科或併科一千元以下罰金。


司法院資訊處製作；財團法人民間司法改革基金會備份。
